tr: Spor Malzemeleri > Açık Hava Etkinlikleri > Kayıkçılık ve Su Sporları > Yüzme > Yüzme Gözlüğü ve Maskesi Aksesuarları: Buğu önleyici ürünler; Göz Koruyucu Siperlik Lensleri; Yüzücü gözlüğü kayışları; Yüzme Gözlüğü ve Maske Kılıfları
hu: Sportszerek > Szabadtéri kikapcsolódás > Csónakázás és vízi sportok > Úszás > Úszószemüveg és -maszkkiegészítők: Párásodásgátló szerek; Szemüveglencsék; Úszószemüveg-pántok; Úszószemüveg és -maszktokok
ro-RO: Articole sportive > Recreere în aer liber > Plimbări cu barca și sporturi nautice > Înot > Accesorii pentru ochelari de înot și mască: Tratamente antiaburire; Lentile pentru ochelari de protecție; Curele pentru ochelari de înot; Huse pentru ochelari de înot și mască
en: Sporting Goods > Outdoor Recreation > Boating & Water Sports > Swimming > Swim Goggle & Mask Accessories: Anti-Fog Treatments; Goggle Lenses; Goggle Straps; Swim Goggle & Mask Cases
el: Αθλητικά είδη > Υπαίθριες δραστηριότητες αναψυχής > Ναυσιπλοΐα & θαλάσσια σπορ > Κολύμβηση > Αξεσουάρ μάσκας & γυαλιών κολύμβησης: Αντιθαμβωτικά προϊόντα; Φακοί για γυαλιά προστασίας; Λουράκια για γυαλάκια κολύμβησης; Θήκες μάσκας & γυαλιών κολύμβησης
zh-CN: 体育用品 > 户外休闲 > 划船/水上运动 > 游泳用品 > 泳镜/浮潜面罩配件: 防雾剂; 泳镜镜片; 泳镜带; 泳镜/面罩盒
hr-HR: Sportska oprema > Rekreacija na otvorenom > Plovidba i vodeni sportovi > Plivanje > Dodaci za naočale i maske za plivanje: Tretmani protiv zamagljivanja; Leće za masku za ronjenje; Trake za zaštitne naočale; Futrole za naočale i maske za plivanje
sl-SI: Športna oprema > Rekreacija na prostem > Plovba in vodni športi > Plavanje > Dodatki za plavalna očala in maske: Sredstva proti rosenju; Leče za zaščitna očala; Trakovi za plavalna očala; Etuiji za plavalna očala in maske
sk-SK: Športový tovar > Exteriérové rekreakčné športy > Člnkovanie a vodné športy > Plávanie > Príslušenstvo pre plavecké okuliare a masky: Variant s ochranou proti zahmlievaniu; Šošovky do okuliarov; Popruhy na okuliare; Obaly na plavecké okuliare a masky
vi: Dụng cụ thể thao > Giải trí ngoài trời > Chèo thuyền và thể thao dưới nước > Bơi > Phụ kiện mặt nạ và kính bơi: Dung dịch chống đọng sương; Tròng kính bơi; Dây kính bơi; Hộp kính bơi & mặt bạ bơi
th: อุปกรณ์กีฬา > สันทนาการกลางแจ้ง > กีฬาทางเรือและทางน้ำ > ว่ายน้ำ > อะไหล่แว่นตาและหน้ากากว่ายน้ำ: ทรีตเมนต์กันฝ้า; เลนส์แว่นตา; สายรัดแว่นตาว่ายน้ำ; กล่องใส่แว่นตาและหน้ากากว่ายน้ำ
lt-LT: Sporto prekės > Poilsis lauke > Plaukiojimas valtimis ir vandens sportas > Plaukimas > Plaukimo akinių ir kaukių priedai: Apsaugos nuo rasojimo priemonės; Akinių lęšiai; Akinių dirželiai; Plaukimo akinių ir kaukių dėklai
fr: Équipements sportifs > Loisirs de plein air > Plaisance et sports nautiques > Natation > Accessoires pour masques et lunettes de natation: Traitements antibuée; Verres de lunettes; Sangles pour lunettes de natation; Étuis pour lunettes et masques de natation
pt-PT: Artigos de desporto > Atividades recreativas no exterior > Desportos náuticos e aquáticos > Natação > Acessórios para máscaras e óculos de natação: Tratamentos antiembaciamento; Lentes para óculos; Correias para óculos de natação; Estojos para óculos e máscaras de natação
de: Sportartikel > Outdoor-Aktivitäten > Boot- & Wassersport > Schwimmen > Zubehör für Schwimmbrillen & -masken: Anti-Beschlag-Mittel; Brillengläser; Schwimmbrillenbänder; Etuis für Schwimmbrillen & -masken
it: Articoli sportivi > Ricreazione outdoor > Sport acquatici > Nuoto > Accessori per occhialini e maschere da piscina: Trattamenti antiappannamento; Lenti per occhialini; Cinghietti per occhialini; Custodie per occhialini e maschere da nuoto
ru: Спортивные товары > Активный отдых на открытом воздухе > Гребля и водные виды спорта > Плавание > Аксессуары для очков и масок для плавания: Средства от запотевания (антифог); Линзы для очков; Ремешки для очков для плавания; Футляры для очков и масок для плавания
fi: Urheilutarvikkeet > Ulkoharrasteet > Veneily ja vesiurheilu > Uinti > Uimalasien ja -maskien lisätarvikkeet: Huurtumisenestoaineet; Uimalasien linssit; Uimalasien hihnat; Uimalasien ja -maskien kotelot
es: Equipamiento deportivo > Actividades al aire libre > Deportes acuáticos y navegación deportiva > Natación > Accesorios para gafas y máscaras de natación: Tratamientos antivaho; Goggle Lenses; Correas para gafas de natación; Fundas para gafas y máscaras de natación
cs: Sportovní potřeby > Outdoorové aktivity > Lodě a vodní sporty > Plavání > Plavecké brýle – příslušenství: Přípravky proti mlžení; Skla do plaveckých brýlí; Pásky k plaveckým brýlím; Plavecké brýle – pouzdra
nl: Sportartikelen > Buitenrecreatie > Boten en watersport > Zwemmen > Accessoires voor zwem- en duikbrillen: Anticondensmiddelen; Brillenlenzen; Zwembrilbandjes; Dozen voor zwem- en duikbrillen
pt-BR: Artigos esportivos > Atividades ao ar livre > Canoagem e esportes aquáticos > Natação > Acessórios para máscaras e óculos de natação: Tratamentos antiembaçantes; Lentes para óculos de natação; Tiras para óculos de natação; Estojos para óculos e máscaras de natação
pl: Sprzęt sportowy > Rekreacja na świeżym powietrzu > Żegluga i sporty wodne > Pływanie > Akcesoria do okularów i masek: Środki zapobiegające parowaniu; Soczewki do gogli; Paski do okularków pływackich; Futerały na okulary i maski do pływania
zh-TW: 體育用品 > 室外休閒 > 水上運動 > 游泳 > 泳鏡/游泳面罩配件: 防霧劑; 護目鏡鏡片; 泳鏡帶; 泳鏡和面鏡盒
sv: Sportartiklar > Utomhusaktiviteter > Båt- och vattensporter > Simning > Tillbehör till simglasögon och masker: Antidimbehandling; Glasögonlinser; Remmar till simglasögon; Simglasögon- och maskfodral
bg-BG: Спортни стоки > Спортни занимания на открито > Плаване с лодка и водни спортове > Плуване > Аксесоари за очила и маски за плуване: Средства против замъгляване; Лещи за очила; Каишки за очила; Калъфи за очила и маски за плуване
da: Sportsartikler > Friluftsliv > Sejling og vandsport > Svømning > Svømmebriller og -masker – tilbehør: Antidug-behandlinger; Linser til svømmebriller; Remme til svømmebriller; Etuier til svømmebriller og -masker
ja: スポーツ用品 > 屋外レクリエーション > ウォータースポーツ・アクティビティ > スイミング > 水泳用ゴーグル関連用品: 曇り止め; ゴーグルレンズ; ゴーグルストラップ; スイムゴーグル・マスクケース
nb: Sportsutstyr > Friluftsliv > Båt og vannsport > Svømming > Tilbehør til svømmebriller og -masker: Antiduggbehandling; Brilleglass; Stropper til svømmebriller; Etuier til svømmebriller og -masker
ko: 스포츠용품 > 야외 레크레이션 > 보트 놀이/수상 스포츠 > 수영 > 물안경/잠수안경 부대용품: 김서림 방지제; 고글 렌즈; 고글 스트랩; 물안경/잠수안경 케이스